【裁判字號】    97,審易,507
【裁判日期】    970723
【裁判案由】    毒品危害防制條例
【裁判全文】
臺灣桃園地方法院刑事判決             97年度審易字第507號
公  訴  人  臺灣桃園地方法院檢察署檢察官
被      告  甲○○
指定辯護人  本院公設辯護人  陳瑞明
上列被告因違反毒品危害防制條例案件，經檢察官提起公訴（96
年度毒偵字第6400號、第6605號），嗣被告於準備程序進行中為
有罪之陳述，經本院合議庭裁定由受命法官獨任進行簡式審判程
序後，聲請改依協商程序而為判決，本院判決如下：
    主  文
甲○○施用第二級毒品，累犯，處有期徒刑月，如易科罰金，
以新臺幣壹仟元折算壹日，扣案之甲基安非他命壹包連同包裝袋
壹只（淨重零點貳公克，因鑑驗使用零點零貳公克）沒收銷燬
之；又施用第二級毒品，累犯，處有期徒刑肆月，如易科罰金，
以新臺幣壹仟元折算壹日，扣案之安非他命殘渣袋壹只沒收銷燬
之，吸食器壹組沒收。應執行有期徒刑陸月，如易科罰金，以新
臺幣壹仟元折算壹日，扣案之甲基安非他命壹包連同包裝袋壹只
（淨重零點貳公克，因鑑驗使用零點零貳公克）、安非他命殘
渣袋壹只均沒收銷燬之，吸食器壹組沒收。
    事實及理由
一、本件被告甲○○所犯係刑事訴訟法第376 條第1 款最重本刑
    為三年以下有期徒刑之罪，其於準備程序中就被訴事實為有
    罪之陳述，爰依刑事訴訟法第284 條之1 規定獨任進行審判
    程序。
二、被告甲○○前有竊盜、妨害公務等前科，其中於民國91年間
    ，因竊盜案件，經本院以91年度壢簡字第1077號判決判處有
    期徒刑3月確定，於92年5月21日易科罰金執行完畢（構成累
    犯）。
三、另被告曾於96年間，因施用毒品案件，經本院以96年度毒聲
    字第230 號裁定送觀察、勒戒後，認無繼續施用毒品傾向，
    於96年9 月11日執行完畢釋放，並經臺灣桃園地方法院檢察
    署檢察官於96年9 月21日以96年度毒偵緝字第240 號、96年
    度毒偵字第3917號為不起訴處分確定。詎仍未戒除毒癮，明
    知甲基安非他命為毒品危害防制條例第2 條第2 項第2 款所
    規定之第二級毒品，不得施用、持有，竟基於施用第二級毒
    品甲基安非他命之犯意，於96年11月16日某時，在桃園縣中
    壢市○○路友人住處內，施用第二級毒品甲基安非他命1 次
    ，嗣於96年11月16日21時5 分許，在桃園縣中壢市○○路98
    巷口為警查獲，並扣得其所有之第二級毒品甲基安非他命1
    包連同包裝袋1 只（淨重0.32公克，因鑑驗使用0.02公克）
    。另基於施用第二級毒品甲基安非他命之犯意，於96年11月
    27日某時，在友人胡創維（違反毒品危害防制條例部分，由
    檢察官另行偵辦）停放於桃園縣中壢市○○路口之車牌號碼
    FD-8493 號自用小客車內，施用第二級毒品甲基安非他命1
    次，嗣於96年11月27日22時許，在桃園縣中壢市○○路與中
    正路交岔路口為警查獲，並扣得其所有之甲基安非他命殘渣
    袋1 只，其所有供（但非專供）施用第二級毒品所用之吸食
    器1 組，及與本案無關之鐵盒1 個。案經桃園縣政府警察局
    中壢分局報告暨桃園縣政府警察局移送臺灣桃園地方法院檢
    察署檢察官偵查起訴。
四、證據名稱：
  (一)被告於本院準備程序中之自白。
  (二)台灣檢驗科技股份有限公司濫用藥物尿液檢驗報告暨桃園縣
    政府警察局中壢分局尿液暨毒品檢體真實姓名與編號對照表
    、台灣檢驗科技股份有限公司濫用藥物尿液檢驗報告暨桃園
    縣政府警察局被採尿人尿液暨毒品真實姓名與編號對照表、
    台灣檢驗科技股份有限公司濫用藥物檢驗報告各1 份附卷可
    稽。
  (三)甲基安非他命1 包連同包裝袋1 只（淨重0.32公克，因鑑驗
    使用0.02公克）、甲基安非他命殘渣袋1 只及吸食器1 組扣
    案可資佐證。
五、本件經檢察官與被告於審判外達成協商之合意且被告已認罪
    ，其合意內容為：就其2 次施用第二級毒品部分，被告願受
    科刑範圍各為有期徒刑3 月、4 月，應執行有期徒刑6 月。
    經查，上開協商合意並無刑事訴訟法第455 條之4 第1 項所
    列情形之一，檢察官聲請改依協商程序而為判決，本院爰不
    經言詞辯論，於協商合意範圍內為協商判決，合予敘明。
六、扣案之甲基安非他命1 包連同包裝袋1 只（淨重0.32公克，
    因鑑驗使用0.02公克）經送台灣檢驗科技股份有限公司鑑定
    結果，確含有甲基安非他命成分，有台灣檢驗科技股份有限
    公司濫用藥物檢驗報告1 紙在卷可稽，應依毒品危害防制條
    例第18條第1 項前段規定，沒收銷燬之；包裹第二級毒品甲
    基安非他命之包裝袋與前開毒品無從完全剝離，併依毒品危
    害防制條例第18條第1 項前段規定，沒收銷燬之。另扣案之
    甲基安非他命殘渣袋1 只，係用以包裹第二級毒品甲基安非
    他命之包裝袋，而甲基安非他命已經被告施用殆盡，且被告
    施用該等物尿液中驗出甲基安非他命陽性反應，被告復自白
    施用甲基安非他命，俱如前述，足見塑膠袋係殘留有毒品甲
    基安非他命，應依毒品危害防制條例第18條第1 項前段規定
    ，沒收銷燬之。另扣案之吸食器1 組，為被告所用供（但非
    專供）其施用第二級毒品甲基安非他命所用之器具，經被告
    供明在卷，應依刑法第38條第1 項第2 款規定，宣告沒收。
    至扣案之鐵盒1 個與本案無關，本院不予宣告沒收。
七、應適用之法條：刑事訴訟法第284 條之1 、第455 條之4 第
    2 項、第455 條之8 ，毒品危害防制條例第10條第2 項、第
    18條第1 項前段，刑法第11條、第47條第1 項、第41條第1
    項前段、第2 項、第51條第5 款、第38條第1 項第2 款。
八、本判決除有刑事訴訟法第455 條之4 第1 項第1 款、第2 款
    、第4 款、第6 款、第7 款所定情形之一，或違反同條第2
    項規定者外，不得上訴。
九、如不服本件判決，得自收受判決送達之日起10日內，向本院
    提出上訴書狀，上訴於第二審法院。
本案經檢察官鄭堤升到庭執行職務。
中    華    民    國    97    年    7     月    23    日
                  刑事庭  法  官  徐  培  元
以上正本證明與原本無異。
                          書記官  楊  美  慧
中    華    民    國    97    年    7     月    23    日
附錄本件論罪科刑法條：
毒品危害防制條例第10條
施用第一級毒品者，處六月以上五年以下有期徒刑。
施用第二級毒品者，處三年以下有期徒刑。


司法院資訊處製作；財團法人民間司法改革基金會備份。
